【裁判字號】    97,消債更,76
【裁判日期】    970930
【裁判案由】    更生事件
【裁判全文】
臺灣士林地方法院民事裁定            97年度消債更字第76號
債  務  人  甲○○
代  理  人  葉鞠萱律師
上列債務人聲請消費者債務清理條例更生事件，本院裁定如下：
    主  文
債務人甲○○自民國九十七年十月一日下午五時起開始更生程序
。
    理  由
一、按債務人與金融機構協商成立者，不得聲請更生或清算，但
    因不可歸責於己之事由，致履行顯有重大困難者，不在此限
    。本條例施行前，債務人依金融主管機關協調成立之中華民
    國銀行公會會員辦理消費者債務金融案件無擔保債務協商機
    制與金融機構成立之協商，準用前項之規定，消費者債務清
    理條例第151 條第5 項、第6 項分別定有明文。次按債務人
    不能清償債務或有不能清償之虞，且無擔保或無優先權之債
    務總額未逾新臺幣（下同）1,200 萬元者，於法院裁定開始
    清算程序或宣告破產前，得向法院聲請更生，觀諸消費者債
    務清理條例第3 條、第42條第1 項規定自明。又法院開始更
    生程序之裁定，應載明其年、月、日、時，並即時發生效力
    ，同條例第45條第1 項亦有明文。
二、聲請意旨略以：伊有不能清償債務情事，前曾於民國95年間
    依照「中華民國銀行公會會員辦理消費者債務金融案件無擔
    保債務協商機制」請求共同協商債務清理方案，並協商成立
    ，協商條件為每月還款2 萬1,973 元。惟於96年9 月間，債
    務人所服務之公司營運情況不佳，使債務人薪資所得減少，
    且目前薪資收入僅2 萬元，根本無法依協商條件履行債務，
    故伊確係因不可歸責於己致履行協商條件顯有困難。且伊無
    擔保無優先權之債務總額未逾1,200 萬元，復未經法院裁定
    開始清算程序或宣告破產，爰向本院聲請更生等語。
三、經查，債務人所主張之上開事實，業據提出中華民國銀行公
    會會員辦理消費金融案件無擔保債務協商機制協議書影本（
    見本院卷第23頁）、薪資帳戶存摺內頁影本（見本院卷第53
    頁）、早餐店經營者董文蘭出具之在職證明書（見本院卷第
    30頁）、債務人全戶戶籍謄本（見本院卷第49頁）、財團法
    人金融聯合徵信中心當事人綜合信用報告─債務清理條例前
    置協商專用債權人清冊（見本院卷第26至28頁）、國稅局財
    產歸屬資料清單正本（見本院卷第20頁），核閱屬實，堪認
    為真正。佐諸債務人95年度所得僅78,000元，96年度所得僅
    78,410元等情，亦有債務人95、96年度綜合所得稅各類所得
    資料清單在卷可稽（見本院卷第22頁及第50頁），足見債務
    人每月收入，不足依協商條件清償債務，遑論維持債務人與
    其女之基本生活。準此，債務人主張其有不可歸責於己之事
    由，致履行協商條件顯有困難，堪認為真實。復債務人查無
    消費者債務清理條例第6 條第3 項、第8 條、第46條各款所
    定駁回更生聲請之事由存在，則債務人聲請更生，應屬於法
    有據，爰裁定如主文。
中    華    民    國    97    年    9     月    30    日
                  民事第二庭  法      官  王怡雯
上為正本係照原本作成。
本件不得抗告。
中    華    民    國    97    年    9     月    30    日
                              書  記  官  桂大永


司法院資訊處製作；財團法人民間司法改革基金會備份。
